【裁判字號】    97,訴,47
【裁判日期】    970321
【裁判案由】    毒品危害防制條例
【裁判全文】
臺灣桃園地方法院刑事判決                97年度訴字第47號
公  訴  人  臺灣桃園地方法院檢察署檢察官
被      告  乙○○
指定辯護人  本院公設辯護人甲○○
上列被告因毒品危害防制條例案件，經檢察官提起公訴（96年度
毒偵字第2756號）及追加起訴（原96年度毒偵字第3750號移送併
辦意旨書所載之犯罪事實），被告於準備程序進行中為有罪之陳
述，經本院合議庭裁定由受命法官獨任進行簡式審判程序後，聲
請改依協商程序而為判決，本院判決如下：
    主      文
乙○○施用第一級毒品，處有期徒刑陸月，扣案之海洛因伍包（
淨重零點玖玖公克，併分別秤重時仍殘留微量海洛因之包裝袋伍
只重貳點零捌公克）沒收銷燬之，削尖吸管支、吸食器壹組、
分裝杓子壹支、分裝塑膠袋壹零伍只沒收。又施用第二級毒品，
處有期徒刑月，扣案之甲基安非他命包（含袋重壹公克）沒
收銷燬之，削尖吸管支、吸食器壹組、分裝杓子壹支、分裝塑
膠袋壹零伍只沒收。又施用第一級毒品，處有期徒刑柒月，扣案
之海洛因壹包（淨重壹點壹柒公克，併分別秤重時仍殘留微量海
洛因之包裝袋壹只重零點壹肆公克）。又施用第二級毒品，處有
期徒刑肆月，扣案殘留微量甲基安非他命之包裝袋貳只沒收銷燬
之。應執行有期徒刑壹年陸月，扣案之海洛因陸包（淨重貳點壹
陸公克，併分別秤重時仍殘留微量海洛因之包裝袋陸只重貳點貳
貳公克）、甲基安非他命壹包（含袋重壹公克）、殘留微量甲基
安非他命之包裝袋貳只沒收銷燬之，削尖吸管支、吸食器壹組
、分裝杓子壹支、分裝塑膠袋壹零伍只沒收。
    事實及理由
一、本件被告乙○○所犯係死刑、無期徒刑或最輕本刑為3 年以
    上有期徒刑以外之罪，其於準備程序中就被訴事實為有罪之
    陳述，經本院告知簡式審判程序之旨，並聽取公訴人、被告
    及辯護人之意見後，爰依刑事訴訟法第273條之1 第1項規定
    合議裁定由受命法官獨任進行簡式審判程序，合先敘明。
二、乙○○前於民國95年間因施用第一級毒品案件，經國防部北
    部地區軍事法院裁定送觀察勒戒，於95年9月5日執行期滿釋
    放。猶不知悔改，於上開觀察勒戒行完畢釋放後5 年內，復
    基於施用第一、二級毒品犯意，於96年5月8日下午某時、同
    年月9日下午某時，在桃園縣楊梅鎮下四湖29之55號4樓居處
    內，施用海洛因、甲基安非他命（起訴書誤繕為安非他命，
    應予更正）各1 次，嗣於同年月9日下午2時30分許，在上址
    為警查獲，並扣得其持有供施用之海洛因5 包（淨重0.99公
    克，併分別秤重時仍殘留微量海洛因之包裝袋5 只重2.08公
    克）、甲基安非他命3包（含袋重1公克），非專供施用之削
    尖吸管3支、吸食器1組、分裝杓子1支、分裝塑膠袋105只。
    詎其另行起意，復基於施用第一、二級毒品犯意，於同年 7
    月9 日為警查獲後採尿前回溯26小時、96小時內某時，同在
    上址居處內，分別施用海洛因及甲基安非他命各1 次，嗣於
    同日晚間7 時30分許，在上址為警查獲，並扣得其持有供施
    用之海洛因1 包（淨重1.17公克，併分別秤重時仍殘留微量
    海洛因之包裝袋1 只重0.14公克）、殘留微量甲基安非他命
    之包裝袋2 只。案經桃園縣政府警察局楊梅分局報請臺灣桃
    園地方法院檢察署檢察官偵查後提起公訴暨追加起訴。
三、證據名稱：
  (一)被告乙○○之自白。
  (二)臺灣檢驗科技股份有限公司96年6月6日CH/2007/51110 號及
    96年7月25日CH/2007/70743號濫用藥物尿液檢驗報告、偵辦
    毒品案被採尿人姓名、編號對照表暨檢體監管紀錄表、法務
    部調查局96年6月18日調科壹字第09623052330號及96年8月5
    日調科壹字第09623060520號鑑定書各1份附卷足憑。
  (三)扣案之海洛因6 包（淨重2.16公克，併分別秤重時仍殘留微
    量海洛因之包裝袋6只重2.22公克）、甲基安非他命3包（含
    袋重1公克）、殘留微量甲基安非他命之包裝袋2只、削尖吸
    管3支、吸食器1組、分裝杓子1支、分裝塑膠袋105只可稽。
四、本件經檢察官與被告於審判外達成協商之合意且被告已認罪
    ，其合意內容為：就其於96年5月9日、同年7月9日查獲之各
    次施用第一、二級毒品罪（上揭4 罪應予分論併罰），被告
    願受科刑範圍各為有期徒刑6月、3月、7月、4月，應執行有
    期徒刑1年6月。經查，上揭協商合意並無刑事訴訟法第 455
    條之4第1項所列情形之一，檢察官聲請改依協商程序而為判
    決，核無不合，本院爰不經言詞辯論，於協商合意範圍內為
    協商判決。
五、扣案之檢體6 包（淨重2.16公克，併分別秤重時仍殘留微量
    海洛因之包裝袋6 只重2.22公克），經送法務部調查局鑑定
    結果，確檢驗出有毒品海洛因之成分無訛，此有該局96年 6
    月18日調科壹字第09623052330 號、96年8月5日調科壹字第
    09623060520號鑑定書各1份在卷可稽，核屬查獲之第一級毒
    品無誤。雖鑑定機關於鑑定時，已將海洛因與包裝袋分別秤
    重，然鑑定機關鑑驗毒品秤重主要係以傾倒，必要時亦會輔
    以刮杓刮取之方式，儘可能將原送驗包裝袋內毒品與包裝袋
    分離後各別秤重，所得毒品重量稱為淨重，包裝袋重量則以
    空包裝重稱之，然無論依上述何種方式分離，原送驗包裝袋
    內均仍會有微量毒品成分殘留等情，此亦有該局93年11月16
    日調科壹字第09362396550 號函述可參，足認前開包裝袋未
    與毒品完全析離，就該毒品與包裝袋，均應依毒品危害防制
    條例第18條第1 項前段規定，宣告沒收銷燬之。再扣案之甲
    基安非他命3包（含袋重1公克）、殘留微量甲基安非他命之
    包裝袋2 只，均檢驗出有毒品甲基安非他命之成分，應依同
    項前段規定，併予沒收銷燬之。另扣案之削尖吸管3 支、吸
    食器1組、分裝杓子1支、分裝塑膠袋105 只等物，係被告所
    有供施用第一、二級毒品所用之物，業據其供承在卷，惟非
    屬專供施用第一、二級毒品之器具，自應依刑法第38條第 1
    項第2款規定，宣告沒收。
六、應適用之法條：刑事訴訟法第273條之1第1 項、第455條之4
    第2項、第455條之8 ，毒品危害防制條例第10條第1項、第2
    項、第18條第1項前段，刑法第11條、第38條第1項第2 款、
    第51條第5款。
七、協商判決除有刑事訴訟法第455條之4第1項第1款於本訊問程
    序終結前，被告撤銷協商合意或檢察官撤回協商聲請者；第
    2款被告協商之意思非出於自由意志者；第4款被告所犯之罪
    非同法第455條之2第1項所定得以協商判決者；第6款被告有
    其他較重之裁判上一罪之犯罪事實者；第7 款法院認應諭知
    免刑或免訴、不受理者情形之一，及違反同條第2 項法院應
    於協商合意範圍內為判決；法院為協商判決所科之刑，以宣
    告緩刑或2 年以下有期徒刑、拘役或罰金為限之規定者外，
    不得上訴。
八、如不服本判決而符合前述得上訴之情形，應於判決送達後10
    日內向本院提出上訴狀（應附繕本），其未敘述上訴理由者
    ，應於上訴期間屆滿後20日內補提理由書狀於本院，上訴於
    臺灣高等法院。
中    華    民    國    97    年    3     月    21    日
                  刑事第六庭    法  官  黃翊哲
以上正本證明與原本無異。
                                書記官  劉霜潔
中    華    民    國    97    年    3      月   21    日
附錄本判決論罪科刑法條：毒品危害防制條例第10條
施用第一級毒品者，處6月以上5年以下有期徒刑。
施用第二級毒品者，處3年以下有期徒刑。


司法院資訊處製作；財團法人民間司法改革基金會備份。
